ACORDAO-COMPLETO-2414335

ACÓRDÃO DE RELAÇÃO

ACÓRDÃO DE RELAÇÃO 6587/2020 ATA 19/2020 - PRIMEIRA CÂMARA

Acórdão 6587/2020-TCU-Primeira Câmara
Trata-se de recurso de reconsideração interposto por Alberto Magno Serrão Mendes contra os subitens 9.2, 9.3 e 9.4 do Acórdão 6588/2019-TCU-Primeira Câmara, por meio do qual esta Corte de Contas julgou suas contas irregulares, imputando-lhe débito e multa (peça 36) .
Considerando que, regularmente notificado, em 19/2/2020 (peça 49) , da deliberação recorrida (Acórdão 6588/2019-TCU-Primeira Câmara) , o responsável somente compareceu aos autos em 16/3/2020, oportunidade em que protocolizou seu recurso de reconsideração (peças 51 e 52) ;
Considerando que o prazo para a interposição desse recurso é de 15 (quinze) dias, nos termos do art. 285 do Regimento Interno do TCU;
Considerando que "a data de início do prazo é contada a partir do primeiro dia em que houver expediente no Tribunal", nos termos do art. 19, § 3º, da Resolução TCU 170/2004, o termo a quo para análise da tempestividade foi o dia 20/2/2020, sendo certo que o termo final para sua interposição se deu no dia 5/3/2020;
Considerando que argumento novo ou tese jurídica nova não podem ser considerados fatos novos, vez que não representam documentos ou acontecimentos cujo conhecimento se daria posteriormente à decisão recorrida;
Considerando que o recorrente não traz aos autos documentos que demonstrem a superveniência de fatos novos, razão pela qual a intempestividade constatada não pode ser afastada, a teor do art. 285, § 2º, do Regimento Interno/TCU;
Por fim, considerando que a citação do recorrente ocorreu de forma regular, conforme disposto no art. 179 do Regimento Interno.
Os Ministros do Tribunal de Contas da União, quanto ao processo a seguir relacionado, ACORDAM, por unanimidade, com fundamento no art. 32, inciso I e parágrafo único, da Lei 8.443/1992, e nos arts. 143, inciso IV, alínea "b", e § 3º, 277, inciso I, e 285, caput e § 2º, do Regimento Interno do TCU, de acordo com os pareceres emitidos nos autos, em:
a) não conhecer do recurso de reconsideração interposto por Alberto Magno Serrão Mendes, por restar intempestivo e não apresentar fatos novos; e
b) encaminhar cópia desta decisão, acompanhada da instrução da unidade técnica, ao recorrente e aos órgãos/entidades interessados.
1. Processo TC-Processo 039.463/2018-4 (TOMADA DE CONTAS ESPECIAL) 
	1.1. Responsável: Alberto Magno Serrão Mendes (XXX.639.873-XX) .
	1.2. Recorrente: Alberto Magno Serrão Mendes (XXX.639.873-XX) .
	1.3. Órgão: Prefeitura Municipal de Turilândia - MA.
	1.4. Relator: Ministro Vital do Rêgo.
	1.5. Representante do Ministério Público: Subprocurador-Geral Lucas Rocha Furtado.
	1.6. Relator da deliberação recorrida: Ministro-Substituto Augusto Sherman Cavalcanti.
	1.7. Unidade Técnica: Secretaria de Recursos (Serur) .
	1.8. Representação legal: Vanderley Ramos dos Santos (OAB/MA 7.287) .
	1.9. Determinações/Recomendações/Orientações: não há.

Primeira Câmara

Alberto Magno Serrão Mendes (XXX.639.873-XX).

União Federal e outros

VITAL DO RÊGO

Vanderley Ramos dos Santos (OAB/MA 7.287).

TOMADA DE CONTAS ESPECIAL (TCE)

Secretaria de Recursos (Serur).